【裁判字號】    98,易,1165
【裁判日期】    980619
【裁判案由】    傷害
【裁判全文】
臺灣臺北地方法院刑事判決              98年度易字第1165號
公  訴  人  臺灣臺北地方法院檢察署檢察官
被      告  甲○
上列被告因傷害案件，經檢察官提起公訴（98年度偵字第5411號
），本院判決如下：
    主  文
甲○傷害人之身體，處有期徒刑月，如易科罰金，以新臺幣壹
仟元折算壹日。
    事  實
一、甲○與林吉係鄰居，甲○於民國97年6 月2 日下午3 時許
    ，在臺北縣新店市○○路臨111 之1 號前附近，見其大姨丈
    周盛波之母親與林吉發生口角及肢體拉扯，並因此摔倒在
    地，竟基於普通傷害之故意，徒手毆打林吉之頭部、後頸
    部、手、手臂，致林吉受有左手肘表淺損傷、上臂挫傷、
    頭部外傷之傷害。
二、案經林吉訴由臺灣臺北地方法院檢察署檢察官偵查起訴。
    理  由
一、本判決下列所引用告訴人林吉於警偵訊時之指訴及財團法
    人佛教慈濟醫院臺北分院診斷證明書、天主教耕莘醫院診斷
    證明書，被告甲○對於證據能力均不爭執，迄本院言詞辯論
    終結前亦未聲明異議，而本院審核該等證據資料作成之情況
    ，認無不得作為證據之情形；又證人乙○○於檢察官偵訊時
    所為之證述，業經具結，且無顯不可信之情況，依刑事訴訟
    法第159 條之1 至第159 條之5 規定，上開證據自具有證據
    能力，合先敘明。
二、訊據被告矢口否認有何傷害犯行，辯稱：伊並沒有毆打告訴
    人，也不知道告訴人有受傷，當時是告訴人與伊姨丈之母親
    在吵架，伊聽到聲音很大聲，伊係在家門口看而已，當時伊
    與伊母親在聊天云云。
三、本院查：
（一）上揭犯罪事實，業據告訴人迭於警詢及偵訊時指訴明確（
      見他字卷第7 頁背面、第12頁，偵字卷第4 頁），並有財
      團法人佛教慈濟醫院臺北分院診斷證明書、天主教耕莘醫
      院診斷證明書各1 紙在卷可稽（見他字卷第8 頁）。告訴
      人於本院審理中復到庭具結證述：伊與被告為鄰居，隔五
      間遠，案發當時伊與表姐（即被告姨丈之母親）吵架，吵
      很大聲，她拉伊的手，伊手抽回來，伊表姐就倒下去，後
      來被告就從他家裡衝過來，就一直打伊，被告的姐姐拉住
      他，被告用手打伊的頭及脖子，打到都腫起來了等語（見
      本院卷第13頁背面），核與目擊證人乙○○於檢察官偵訊
      及本院審理中證述：伊認識被告及告訴人，是鄰居，最先
      是一位阿婆（即告訴人表姐）與告訴人在吵架，告訴人叫
      阿婆回去，阿婆就拉告訴人衣服，告訴人就把阿婆撥衣服
      的手推開，阿婆就跌倒在地，阿婆的女婿黃會華就大聲喊
      阿婆倒下去，是告訴人打的，被告就過來以拳頭打告訴人
      的頭、背，從後面打告訴人的頭部、脖子、手、手臂，告
      訴人就倒下去等語（見偵字卷第14頁、本院卷第21、22頁
      ）大致相符。參依前揭慈濟醫院臺北分院診斷證明書所載
      ，告訴人因此受有前述左手肘表淺損傷、上臂挫傷及頭部
      外傷之傷害，與告訴人及證人乙○○所述告訴人遭到毆打
      之身體部位互相吻合，足認告訴人指訴有遭到被告徒手毆
      打之情，當非子虛，被告確有傷害告訴人之行為，應堪認
      定。
（二）證人即被告之母親丙○○雖於本院證稱：當時被告在伊家
      門口庭院，我們在談事情，告訴人與阿婆吵架地點離伊家
      庭院有30公尺，被告沒有離開現場衝過去打告訴人云云，
      惟已與目擊證人乙○○前揭證述明顯不同，且依目擊證人
      乙○○之證述：證人丙○○當時人不在現場，是事情結束
      後才到現場的，伊有看到等情（見本院卷第26頁），則證
      人丙○○既未於當時在場，其所述顯難為被告有利之認定
      ；況證人丙○○為被告之母親，且案發當時告訴人與阿婆
      吵架之地點，既距離證人丙○○住處庭院不遠，然其倘若
      人在伊家門口庭院，卻稱不知告訴人與阿婆之爭吵情況及
      後來發生何事（見本院卷第24、25頁），亦與常情相違，
      足認證人丙○○前揭所述無非係迴護被告之說詞，核與事
      實不符，尚不足以作為被告有利之認定。
（三）至依前揭診斷證明書所載，告訴人雖亦有受到疑髖及大腿
      挫傷之傷害，然據目擊證人乙○○證述：伊並沒有看清楚
      被告有無用腳踢告訴人，被告打完後就跟他姐姐回去，而
      阿婆的大兒子、三兒子又過來用踢的打告訴人等語（見本
      院卷第22、23頁），核與告訴人所述伊腳受傷是因表姐（
      阿婆）的兒子用腳踢的等語相符（見本院卷第23頁），則
      在無其他證據佐證係被告所為之情形下，足見告訴人所受
      前開疑髖及大腿挫傷，應係遭該阿婆之兒子用腳踢造成，
      而非遭被告踢打所致，此部分之傷害並非被告所為，附此
      敘明。
（四）綜上所述，被告所辯上情不足採信。本件事證明確，被告
      傷害犯行，堪以認定，應依法論科。
四、核被告所為，係犯刑法第277 條第1 項之普通傷害罪。公訴
    人認被告之傷害行為，另造成告訴人受有前述疑髖及大腿挫
    傷，尚有誤會，已如前述，此部分因與前開經論罪之傷害部
    分，具有實質上之一罪關係，爰不另為無罪之諭知，併此敘
    明。爰審酌被告因見其親戚與告訴人拉扯後倒地，不分青紅
    皂白，竟衝過去徒手毆打告訴人，致其受有前述傷害，所為
    自屬可議，且其犯後復未能坦承犯行，迄今仍未與告訴人達
    成和解，並賠償告訴人之損害，犯後態度難認良好，惟念及
    告訴人所受傷勢尚非嚴重，及參酌被告與告訴人為鄰居關係
    ，與被告之年紀、前科素行、犯罪手段、所生危害等一切情
    狀，量處如主文所示之刑，並諭知易科罰金之折算標準，以
    資懲儆。
據上論斷，應依刑事訴訟法第284 條之1 、第299 條第1 項前段
，刑法第277 條第1 項、第41條第1 項前段，刑法施行法第1 條
之1 第1 項、第2 項前段，判決如主文。
本案經檢察官呂俊儒到庭執行職務。
中    華    民    國    98    年    6     月    19    日
                      刑事第十九庭  法  官  吳俊龍
上正本證明與原本無異。
如不服本判決應於收受送達後10日內向本院提出上訴書狀，並應
敘述具體理由；其未敘述上訴理由者，應於上訴期間屆滿後20日
內向本院補提理由書（均須按他造當事人之人數附繕）「切勿逕
送上級法院」。
                                    書記官  劉俊源
中    華    民    國    98    年    6     月    19    日
附錄本案論罪科刑法條：
中華民國刑法第277條
傷害人之身體或健康者，處3 年以下有期徒刑、拘役或1 千元以
下罰金。
犯前項之罪因而致人於死者，處無期徒刑或7 年以上有期徒刑；
致重傷者，處3 年以上10年以下有期徒刑。


司法院資訊處製作；財團法人民間司法改革基金會備份。
